<!DOCTYPE html PUBLIC "-//W3C//DTD XHTML 1.0 Transitional//EN" "http://www.w3.org/TR/xhtml1/DTD/xhtml1-transitional.dtd">
<html xmlns="http://www.w3.org/1999/xhtml">
<head>
	<meta http-equiv="Content-Type" content="text/html; charset=iso-8859-1" />
	<title>Ymmärrä suomea</title>
	<style type="text/css" media="all">@import "css/styles.css";</style>
	<script type="text/javascript" src="swfobject.js"></script>
</head>
<body class="font-medium">
	<div id="main-wrapper">
		<div id="topbar"></div>
		<div id="main-menu">
			<table cellspacing="0" cellpadding="0" border="0" class="add-links"><tr>
				<td class="item"><img class="raquo" src="i/raquo.gif" alt="" height="7" width="4" /><a href="/ymmarra/index.php?moduli=sanakirja">Sanakirja</a></td>
				<td class="item"><img class="raquo" src="i/raquo.gif" alt="" height="7" width="4" /><a href="/ymmarra/index.php?moduli=verbit">Verbiluettelo</a></td>
				<td class="item"><img class="raquo" src="i/raquo.gif" alt="" height="7" width="4" /><a href="/ymmarra/index.php?moduli=kielioppi">Kielioppi</a></td>
			</tr></table>
			<table cellspacing="0" cellpadding="0" border="0"><tr>
				<td class="item"><img class="raquo" src="i/raquo.gif" alt="" height="7" width="4" /><a href="/ymmarra/index.php">Etusivu</a></td>
				<td class="item"><img class="raquo" src="i/raquo.gif" alt="" height="7" width="4" /><a href="/ymmarra/index.php?moduli=tekstit">Lukutekstit</a></td>
			</tr></table>
		</div>
		<div id="content">
			<table cellspacing="0" cellpadding="0" border="0" id="content-wrapper"><tr>
				<td>
					<div id="left-menu">
												<div class="header-verb"><span>Verbit</span></div>
						<div class="menu">
								<div class="init"><a href="/ymmarra/index.php?moduli=verbit&kirjain=a">A</a></div>
								<div class="init"><a href="/ymmarra/index.php?moduli=verbit&kirjain=e">E</a></div>
								<div class="init"><a href="/ymmarra/index.php?moduli=verbit&kirjain=h">H</a></div>
								<div class="init"><a href="/ymmarra/index.php?moduli=verbit&kirjain=i">I</a></div>
								<div class="init"><a href="/ymmarra/index.php?moduli=verbit&kirjain=j">J</a></div>
								<div class="init"><a href="/ymmarra/index.php?moduli=verbit&kirjain=k">K</a></div>
								<div class="init"><a href="/ymmarra/index.php?moduli=verbit&kirjain=l">L</a></div>
								<div class="init"><a href="/ymmarra/index.php?moduli=verbit&kirjain=m">M</a></div>
								<div class="init"><a href="/ymmarra/index.php?moduli=verbit&kirjain=n">N</a></div>
								<div class="init"><a href="/ymmarra/index.php?moduli=verbit&kirjain=o">O</a></div>
								<div class="init"><a href="/ymmarra/index.php?moduli=verbit&kirjain=p">P</a></div>
								<div class="init"><a href="/ymmarra/index.php?moduli=verbit&kirjain=r">R</a></div>
								<div class="init"><a href="/ymmarra/index.php?moduli=verbit&kirjain=s">S</a></div>
								<div class="init"><a href="/ymmarra/index.php?moduli=verbit&kirjain=t">T</a></div>
								<div class="init"><a href="/ymmarra/index.php?moduli=verbit&kirjain=u">U</a></div>
								<div class="init"><a href="/ymmarra/index.php?moduli=verbit&kirjain=v">V</a></div>
								<div class="init"><a href="/ymmarra/index.php?moduli=verbit&kirjain=y">Y</a></div>
								<div class="init"><a href="/ymmarra/index.php?moduli=verbit&kirjain=Ä">Ä</a></div>
						</div>					</div>
				</td>
				<td>
					<div id="main-content">
						<div id="path">
							<a href=".">Etusivu</a> &gt; <a href="/ymmarra/index.php?moduli=verbit&kirjain=K">K</a>						</div>
													<h1>KOKEA</h1>
						<table cellspacing="0" cellpadding="0" border="0">
							<tr>
								<td colspan="2" style="padding-bottom:10px;"><strong>Aktiivin indikatiivi</strong></td>
							</tr>
							<tr>
								<td><pre>PREESES                    
minä     koen              
sinä     koet              
hän      kokee             
me       koemme            
te       koette            
he       kokevat           

PASSIIVI
         koetaan           

IMPERFEKTI                 
         koin              
         koit              
         koki              
         koimme            
         koitte            
         kokivat           

PASSIIVI
         koettiin          

PERFEKTI
olen     kokenut           
olet     kokenut           
on       kokenut           
olemme   kokeneet          
olette   kokeneet          
ovat     kokeneet          

PASSIIVI
on       koettu            

PLUSKVAMPERFEKTI
olin     kokenut           
olit     kokenut           
oli      kokenut           
olimme   kokeneet          
olitte   kokeneet          
olivat   kokeneet          

PASSIIVI
oli      koettu            
</pre></td>
								<td>&nbsp;&nbsp;&nbsp;</td>
								<td><pre>  KIELTOMUOTO
  en        koe
  et        koe
  ei        koe
  emme      koe
  ette      koe
  eivät     koe


  ei        koeta 

   
  en        kokenut
  et        kokenut
  ei        kokenut
  emme      kokeneet
  ette      kokeneet
  eivät     kokeneet


  ei        koettu


  en    ole kokenut
  et    ole kokenut
  ei    ole kokenut
  emme  ole kokeneet
  ette  ole kokeneet
  eivät ole kokeneet


  ei    ole koettu


  en    ollut  kokenut
  et    ollut  kokenut
  ei    ollut  kokenut
  emme  olleet kokeneet
  ette  olleet kokeneet
  eivät olleet kokeneet


  ei    ollut  koettu
</pre></td>
							</tr>
						</table>
						<table cellspacing="0" cellpadding="0" border="0">
							<tr>
								<td colspan="2" style="padding-bottom:10px;"><strong>Aktiivin konditionaali</strong></td>
							</tr>
							<tr>
								<td><pre>PREESENS
minä     kokisin           
sinä     kokisit           
hän      kokisi            
me       kokisimme         
te       kokisitte         
he       kokisivat         

PASSIIVI
         koettaisiin       

PERFEKTI
olisin   kokenut           
olisit   kokenut           
olisi    kokenut           
olisimme kokeneet          
olisitte kokeneet          
olisivat kokeneet          

PASSIIVI
olisi    koettu            
</pre></td>
								<td>&nbsp;&nbsp;&nbsp;</td>
								<td><pre> 
  en        kokisi
  et        kokisi
  ei        kokisi
  emme      kokisi
  ette      kokisi
  eivät     kokisi


  ei        koettaisi


  en    olisi  kokenut
  et    olisi  kokenut
  ei    olisi  kokenut
  emme  olisi  kokeneet
  ette  olisi  kokeneet
  eivät olisi  kokeneet


  ei    olisi  koettu
</pre></td>
							</tr>
						</table>
						<table cellspacing="0" cellpadding="0" border="0">
							<tr>
								<td colspan="2" style="padding-bottom:10px;"><strong>Aktiivin potentiaali</strong></td>
							</tr>
							<tr>
								<td><pre>PREESENS
minä     kokenen           
sinä     kokenet           
hän      kokenee           
me       kokenemme         
te       kokenette         
he       kokenevat         

PASSIIVI
         koettaneen        

PERFEKTI
lienen   kokenut           
lienet   kokenut           
lienee   kokenut           
lienemme kokeneet          
lienette kokeneet          
lienevät kokeneet          

PASSIIVI
lienee   koettu            
</pre></td>
								<td>&nbsp;&nbsp;&nbsp;</td>
								<td><pre> 
  en        kokene
  et        kokene
  ei        kokene
  emme      kokene
  ette      kokene
  eivät     kokene


  ei        koettane


  en    liene  kokenut
  et    liene  kokenut
  ei    liene  kokenut
  emme  liene  kokeneet
  ette  liene  kokeneet
  eivät liene  kokeneet


  ei    liene  koettu
</pre></td>
							</tr>
						</table>
						<table cellspacing="0" cellpadding="0" border="0">
							<tr>
								<td colspan="2" style="padding-bottom:10px;"><strong>Aktiivin imperatiivi</strong></td>
							</tr>
							<tr>
								<td><pre>PREESENS

(sinä)   koe               
(hän)    kokekoon          
(me)     kokekaamme        
(te)     kokekaa           
(he)     kokekoot          

PASSIIVI
         koettakoon        

PERFEKTI

ole      kokenut           
olkoon   kokenut           
olkaamme kokeneet          
olkaa    kokeneet          
olkoot   kokeneet          

PASSIIVI

olkoon   koettu            
</pre></td>
								<td>&nbsp;&nbsp;&nbsp;</td>
								<td><pre> 

  älä       koe   
  älköön    kokeko
  älkäämme  kokeko
  älkää     kokeko
  älkööt    kokeko


  älköön      koettako



  älä      ole  kokenut
  älköön   olko kokenut
  älkäämme olko kokeneet
  älkää    olko kokeneet
  älkööt   olko kokeneet



  älköön   olko koettu
</pre></td>
							</tr>
						</table>
						<table cellspacing="0" cellpadding="0" border="0">
							<tr>
								<td colspan="2" style="padding-bottom:10px;"><strong>Verbin nominaalimuodot</strong></td>
							</tr>
							<tr>
								<td><pre>I INFINITIIVI              

Lyhyempi muoto:            
         kokea             

Pitempi muoto:             
         kokeakseni        
         kokeaksesi
         kokeakseen
         kokeaksemme
         kokeaksenne
         kokeakseen

III  INFINITIIVI           

inessiivi    kokemassa     
elatiivi     kokemasta     
illatiivi    kokemaan      
adessiivi    kokemalla
abessiivi    kokematta     
instruktiivi kokeman       
                           
Passiivi
instruktiivi koettaman     
                           
                           
</pre></td>
								<td>&nbsp;&nbsp;&nbsp;</td>
								<td><pre>  II INFINITIIVI

  inessiivi     kokiessa
  instruktiivi  kokien

  Passiivi
  inessiivi     koettaessa






  IV INFINITIIVI

  nominatiivi   kokeminen
  partitiivi    kokemista
  

  I PARTISIIPPI 
  aktiivi       kokeva
  passiivi      koettava

  II PARTISIIPPI 
  aktiivi       kokenut
  passiivi      koettu
</pre></td>
							</tr>
						</table>

					</div>
				</td>
			</tr></table>		</div>
		<div id="footer"><a href="http://www.oph.fi/"><img src="i/oph_logo_ymmarrasuomea.gif" width="157" height="35" alt="OPH" /></a></div>
	</div>
</body>
</html>
